【裁判字號】    98,台上,3908
【裁判日期】    980709
【裁判案由】    偽造文書等罪
【裁判全文】
最高法院刑事判決            九十八年度台上字第三九０八號
上  訴  人  甲○○
上列上訴人因偽造文書等罪案件，不服台灣高等法院中華民國九
十八年四月九日第二審判決（九十七年度上訴字第四一八七號，
起訴案號：台灣板橋地方法院檢察署九十四年度偵字第八二九二
號），提起上訴，本院判決如下：
    主  文
上訴駁回。
    理  由
一、行使偽造私文書（即原判決事實欄二）部分
按刑事訴訟法第三百七十七條規定，上訴於第三審法院，非以判
決違背法令為理由，不得為之。是提起第三審上訴，應以原判決
違背法令為理由，係屬法定要件。如果上訴理由書狀並未依據卷
內訴訟資料，具體指摘原判決不適用何種法則或如何適用不當，
或所指摘原判決違法情事，顯與法律規定得為第三審上訴理由之
違法情形，不相適合時，均應認其上訴為違背法律上之程式，予
以駁回。本件原判決撤銷第一審此部分判決，改判仍論處上訴人
甲○○行使偽造私文書罪刑，已詳敘認定犯罪事實之依據及憑以
認定之理由，並對上訴人否認犯罪之辯詞，如何不足採信，依查
證所得加以指駁說明。從形式上觀察，原判決並無違背法令之情
形。上訴意旨泛言原判決此部分之事實認定與實情不符云云，並
未依據卷內資料具體表明原判決有何採證認事違背法令之處，顯
非適法之第三審上訴理由。此部分上訴違背法律上之程式，應予
駁回。
二、業務侵占（即原判決事實欄一）部分
按裁判上一罪案件之一部分，得提起第三審上訴者，不得上訴第
三審部分，依審判不可分原則，第三審法院亦應併予審判，但以
得上訴部分之上訴合法為前提，如該上訴為不合法，第三審法院
既應從程序上予以駁回，而無法為實體上判決，對於不得上訴部
分自不得依審判不可分原則，併為實體上審判。原判決撤銷第一
審此部分判決，就其事實欄一(一)部分所載犯罪事實，改判仍依牽
連犯之例，從一重論處上訴人刑法第三百三十六條第二項業務侵
占罪刑；就其事實欄一(二)至(七)部分所載犯罪事實，亦改判仍均論
處業務侵占罪刑，並與事實欄一(一)部分，依連續犯論以一罪刑（
處有期徒刑一年六月），已詳敘認定犯罪事實之依據及憑以認定
之理由，從形式上觀察，並無違背法令之情形。上訴意旨就其中
得上訴第三審之行使偽造私文書部分，僅謂原判決量刑過重、事
實認定與實情不符云云，顯非依據卷內資料具體指摘原判決如何
違背法令之適法第三審上訴理由；其上訴違背法律上之程式，應
予駁回。依前開說明，對於屬刑事訴訟法第三百七十六條第三款
案件、不得上訴第三審之業務侵占罪部分，即無適用審判不可分
原則而得上訴之餘地。此部分之上訴不合法，亦應駁回。
據上論結，應依刑事訴訟法第三百九十五條前段，判決如主文。
中    華    民    國  九十八  年    七    月    九    日
                      最高法院刑事第十庭
                          審判長法官  花  滿  堂
                                法官  黃  正  興
                                法官  陳  東  誥
                                法官  林  錦  芳
                                法官  洪  昌  宏
      本件正本證明與原本無異
                                      書  記  官
中    華    民    國  九十八  年    七    月   十三   日
                                                      K


司法院資訊處製作；財團法人民間司法改革基金會備份。
